【裁判字號】    95,易,1025
【裁判日期】    950922
【裁判案由】    竊盜
【裁判全文】
臺灣士林地方法院刑事判決              95年度易字第1025號
公  訴  人  臺灣士林地方法院檢察署檢察官
被      告  甲○○
                    號(
上列被告因竊盜案件，經檢察官提起公訴（95年度偵字第9053號）
，被告於本院準備程序中就被訴之事實為有罪之陳述，經本院合
議庭裁定改由受命法官獨任依簡式審判程序審理，並判決如下：
    主  文
甲○○攜帶兇器竊盜，處有期徒刑柒月。扣案之電動起子壹組、
扳手陸支、美工刀、剪刀、玻璃撞擊器、Ｔ型門鎖破壞器、手電
筒各壹支、背包壹個均沒收。
    事  實
一、甲○○前因連續攜帶兇器竊盜之犯行，經法院判處有期徒刑
    8月，緩刑3年確定，仍不知悔改，於緩刑期間，意圖為自己
    不法所有，於民國95年7 月25日晚間10時許，攜帶其所有足
    供兇器使用之扳手6 支、美工刀1 支、剪刀1 支與玻璃撞擊
    器、Ｔ型門鎖破壞器、手電筒各1 支及裝入上開兇器之背包
    1 個，騎乘FRW-777 號機車至臺北市士林區○○○道建民橋
    下，先以上開手電筒照射察看，發現乙○○所有之HV-5457
    號自小客車車內之音響設備不錯，便以上開Ｔ型扳手轉開該
    自小客車右前車門鎖後，侵入車內，再以螺絲起子拔下行車
    電腦，竊取行車電腦1 部，得手後甲○○將該電腦置於上揭
    機車置物箱內，因汽車內之音響無法拔下，乃以接續之單一
    犯意，騎乘上開機車返家，持亦屬其所有足供兇器使用之電
    動螺絲起子1 組，回到現場，以電動螺絲起子欲竊取出上開
    汽車內之音響，正拔取音響時，為途經該處之巡邏警員發現
    而當場逮捕，並扣得上揭其所攜帶之工具等物。
二、案經乙○○告訴及臺北市政府警察局士林分局移送臺灣士林
    地方法院檢察署檢察官偵查起訴。
    理  由
一、上揭犯罪事實，業據被告甲○○迭於警詢、偵查及本院審理
    時坦承不諱，核與證人即被害人乙○○於警詢時所訴之失竊
    情節相符，並有贓物認領保管單1 張、上開遭竊之汽車照片
    及扣案上開行竊工具在卷可資佐證，事證明確，被告犯行堪
    予認定。
二、按扣案扳手、美工刀支、剪刀、玻璃撞擊器、Ｔ型門鎖破壞
    器、手電筒及電動螺絲起子，均屬質地堅硬之金屬器具，客
    觀上足以對人之生命、身體構成危險，具有危險性，自屬兇
    器。又攜帶兇器竊盜罪，只要於竊盜時攜帶兇器，即構成加
    重竊盜罪，而不以取出兇器犯之為必要，亦不以攜帶之初有
    持以行兇之意圖為限（最高法院94年度臺上字第3149號判決
    參照）。被告於本院審理時雖提出仁德醫院於95年9 月6 日
    所開具之診斷證明書1 份，一度陳稱其於本件行竊時，頭腦
    不清楚云云，然查：此份診斷證明書記載被告之病名為「藥
    物成癮症」，醫師囑言欄記載：「於95年2 月24日至95年7
    月24日前來本院門診治療13次」等語，雖可證明被告因藥物
    濫用成癮有於本案犯行前接受醫師治療之事實，然不能證明
    被告有心神喪失或精神耗弱之問題，況被告於遭逮捕後，於
    警詢、偵查、及本院就其羈押案件訊問時，均能對犯案情節
    為清楚明確之陳述，於本院審理時亦坦承行竊當時知道自己
    在偷東西之情，參以被告行竊時能騎機車、能使用手電筒照
    明、又能使用上開各種行竊工具，且能返家取出需用之電動
    螺絲起子，其行為時精神狀態顯無心神喪失、或精神耗弱之
    可能，無另行鑑定之必要，併此敘明。爰審酌被告正值盛年
    ，不思正途，竟冀望不勞而獲竊取他人財物，且前因連續攜
    帶兇器竊盜之犯行，經本院於95年5 月12日判處有期徒刑8
    月，緩刑3 年，竟事隔2 月，即於緩刑期間又犯下本案，自
    無悔意可言，並審酌其犯罪之動機、目的、手段、竊得財物
    價值、犯後態度等一切情狀，量處如主文所示之刑，以示懲
    儆。扣案之如主文所示之物，均係供被告犯罪之物，且為被
    告所有，業據被告供明，應併予宣告沒收。
三、實行公訴檢察官雖以被告前有多次竊盜犯行，緩刑中再犯竊
    盜罪，本案之前復有多件尚行偵查中之竊盜（本案犯罪時間
    為刑法修正施行後，無連續犯之規定），現由警方偵辦中，
    足見被告惡性重大，請求諭知於刑之執行前令入勞動場所強
    制工作等語。惟按保安處分係針對受處分人將來之危險性所
    為之處置，以達教化、治療之目的，為刑罰之補充制度，保
    安處分中之強制工作，旨在對嚴重職業性犯罪及欠缺正確工
    作觀念或無正常工作因而犯罪者，強制其從事勞動，學習一
    技之長及正確之謀生觀念，使其日後重返社會，能適應社會
    生活。然保安處分之措施亦含社會隔離、拘束身體自由之性
    質，其限制人民之權利，實與刑罰同，自應受比例原則之規
    範，使保安處分之宣告，與行為人所為行為之嚴重性、行為
    人所表現之危險性，及對行為人未來行為之期待性相當（最
    高法院91年度臺上字第4625號判決意旨參照）。查被告固有
    多次竊盜犯行，然本件犯行，尚非屬重大，判處被告有期徒
    刑7 月。因刑度未達1 年，依竊盜犯贓物犯保安處分條例第
    2 條第4 項之規定，不適用該條例，爰不另為強制工作之諭
    知，是檢察官聲請諭知強制工作部分，尚無必要，併此敘明
    。
據上論斷，應依刑事訴訟法第273 條之1 第1 項、第299 條第1
項前段，刑法第321 條第1 項第3 款、第38條第1 項第2 款，判
決如主文。
本案經檢察官林在培到庭執行職務。
中    華    民    國    95    年    9     月    22    日
                  刑事第七庭法  官  趙文卿
以上正本證明與原本無異。
如不服本判決，應於判決送達後10日內，向本院提出上訴狀。
                            書記官  陳佳伶
中    華    民    國    95    年    9     月    22    日
附錄本案論罪科刑法條：
中華民國刑法第321條第1項第3款
（加重竊盜罪）
犯竊盜罪而有左列情形之一者，處 6 月以上、 5 年以下有期徒
刑：
一  於夜間侵入住宅或有人居住之建築物、船艦或隱匿其內而犯
之者。
二  毀越門扇、牆垣或其他安全設備而犯之者。
三  攜帶兇器而犯之者。
四  結夥三人以上而犯之者。
五  乘火災、水災或其他災害之際而犯之者。
六  在車站或埠頭而犯之者。
前項之未遂犯罰之。


司法院資訊處製作；財團法人民間司法改革基金會備份。
